臺灣桃園地方法院刑事判決　　　　　　　　　　　　　九十年度訴字第一四五號
　　公　訴　人　臺灣桃園地方法院檢察署檢察官
　　被　　　告　甲○○
右列被告因違反毒品危害防制條例案件，經檢察官提起公訴（九十年度毒偵字第二六
五九號），本院判決如左：
    主  文
甲○○施用第二級毒品，處有期徒刑伍月，如易科罰金，以佰元折算壹日。
其餘被訴施用第一級毒品海洛因部分無罪。
    事  實
一、甲○○前因施用毒品案件，經本院於民國八十八年四月十三日以八十八年度毒聲
    字第二一一六號裁定送觀察、勒戒後，認無繼續施用毒品之傾向，經臺灣桃園地
    方法院檢察署檢察官於八十八年六月二日，以八十八年度偵字第三０九六號為不
    起訴處分確定，復因施用第二級毒品案件，經本院於八十八年十二月二十一日以
    八十八年度毒聲字第七六八六號裁定送觀察、勒戒後，認有繼續施用毒品之傾向
    ，經本院於八十九年六月十五日以八十九年度毒聲字第四０九八號裁定令入戒治
    處所施以強制戒治一年，並由臺灣桃園地方法院檢察署檢察官聲請簡易判決處刑
    ，經本院於八十九年七月三十一日以八十九年度桃簡字第一０一五號判決判處有
    期徒刑三月，於八十九年十月一日確定，並於九十一年八月二十七日易科罰金執
    行完畢（不構成累犯）。嗣經本院於八十九年十月二十三日以八十九年度毒聲字
    第六七一二號裁定停止戒治，所餘戒治期間交付保護管束，詎甲○○於前開停止
    戒治期間中，復基於施用毒品之犯意，於九十年四月二十四日上午某時回溯九十
    六小時期間內某刻，在其朋友位於桃園市某不詳地點住處內，以將第二級毒品安
    非他命（下稱「安非他命」）置於錫箔紙（已丟棄）上燃燒後吸食之方式，非法
    施用安非他命一次，嗣經臺灣桃園地方法院檢察署於九十年四月二十四日甲○○
    報到執行保護管束時對其採尿送驗，結果呈甲基安非他命陽性反應，而悉上情。
二、案經臺灣桃園地方法院檢察署檢察官自動檢舉偵查起訴。
    理  由
壹、有罪部分：
一、右揭犯罪事實，業經被告甲○○於本院審理時坦承不諱，而被告於九十年四月二
    十四日自行到臺灣桃園地方法院檢察署受保護管束人報到時所採尿液，經送臺灣
    檢驗科技股份有限公司檢驗及送法務部調查局複驗結果，均呈甲基安非他命陽性
    反應，此有臺灣檢驗科技股份有限公司濫用藥物尿液檢驗報告及法務部調查局檢
    驗通知書各乙紙在卷可稽，被告自白核與事實相符。被告前曾因施用毒品案件，
    經本院於八十八年四月十三日以八十八年度毒聲字第二一一六號裁定送觀察、勒
    戒後，認無繼續施用毒品之傾向，經臺灣桃園地方法院檢察署檢察官於八十八年
    六月二日，以八十八年度偵字第三０九六號為不起訴處分確定（第一次施用毒品
    ），復因施用第二級毒品案件，經本院於八十八年十二月二十一日以八十八年度
    毒聲字第七六八六號裁定送觀察勒戒後，認有繼續施用傾向，經本院於八十九年
    六月十五日以八十九年度毒聲字第四０九八號裁定令入戒治處所施以強制戒治一
    年（經本院於八十九年十月二十三日以八十九年度毒聲字第六七一二號裁定停止
    戒治，所餘戒治期間交付保護管束，於九十年五月二十二日撤銷停止戒治施以強
    制戒治），並由臺灣桃園地方法院檢察署檢察官聲請簡易判決處刑，經本院於八
    十九年七月三十一日以八十九年度桃簡字第一０一五號判決判處有期徒刑三月，
    於八十九年十月一日確定，而於九十一年八月二十七日易科罰金執行完畢（第二
    次施用毒品）等情，亦有臺灣桃園地方法院檢察署刑案資料查註紀錄表、臺灣高
    等法院被告全國前案紀錄表及臺灣高等法院檢察署刑案紀錄簡覆表各乙份為憑，
    從而其係三犯毒品危害防制條例第十條第二項之罪，亦堪認定。本件事證明確，
    被告犯行洵堪認定，應予依法論科。
二、核被告所為，係犯毒品危害防制條例第十條第二項之施用第二級毒品安非他命罪
    。至其施用前後持有安非他命之低度行為，為施用之高度行為所吸收，不另論罪
    。爰審酌被告犯罪之目的、動機、其有多次施用毒品之前科、品行、犯罪手段、
    犯罪後所生損害、及犯罪後坦承不諱且表示悔悟之態度等一切情狀，量處如主文
    所示之刑，並諭知易科罰金之折算標準，以示懲儆。
貳、無罪部分：
一、公訴意旨略以：被告甲○○於前開停止戒治期間中，復基於施用毒品之犯意，於
    九十年四月二十四日某時回溯九十六小時內之某刻，在不詳地點，同時亦施用第
    一級毒品海洛因，嗣經臺灣桃園地方法院檢察署於九十年四月二十四日甲○○報
    到執行保護管束時對其採尿送驗，結果亦呈嗎啡陽性反應，因認被告甲○○涉犯
    毒品危害防制條例第十條第一項施用海洛因罪嫌云云。
二、本件公訴人認被告甲○○涉有前開犯行，係以前開臺灣檢驗科技股份有限公司濫
    用藥物尿液檢驗報告，為其主要之論據。按犯罪事實應依證據認定之，無證據不
    得推定其犯罪事實，又不能證明被告犯罪者，應諭知無罪之判決，刑事訴訟法第
    一百五十四條、第三百零一條第一項分別定有明文。
三、本件訊據被告甲○○堅決否認涉有前開施用海洛因之犯行，辯稱：其只有施用安
    非他命，沒有施用海洛因等語。經查：經本院將前開被告於報到執行保護管束時
    所採之尿液函請法務部調查局為複驗，經該局以螢光偏極免疫分析法進行篩檢，
    再以氣相層析質譜儀分析法進行確認，其鑑驗結果為嗎啡陰性反應，有法務部調
    查局檢驗通知書乙紙附卷可稽，至於前開臺灣檢驗科技股份有限公司濫用藥物尿
    液檢驗報告內所得之嗎啡陽性反應結果，與法務部調查局前揭鑑定有異，惟法務
    部調查局專司刑事證物鑑定數十年，為可信賴之專業鑑定機關，前揭二鑑定意見
    雖有歧異，本院認應以法務部調查局之前揭鑑定較可採，是被告所辯，衡情尚可
    採信，此外，又查無其他積極證據，足認被告確有公訴人所指之犯行，不能證明
    被告犯罪，依法應諭知無罪之判決。
據上論斷，應依刑事訴訟法第二百九十九條第一項前段、第三百零一條第一項，毒品
危害防制條例第十條第二項，刑法第十一條前段、第四十一條第一項前段，罰金罰鍰
提高標準條例第二條，判決如主文。
本案經檢察官魏雯祈到庭執行職務。
中      華      民      國      九十一    年      九    月十八    日
                              臺灣桃園地方法院刑事第一庭
                              審判長法  官  吳  爭  奇
                                    法  官  潘  政  宏
                                    法  官  胡  芷  瑜
右正本證明與原本無異。
如不服本判決，應於判決送達後十日內向本院提出上訴狀 (應附繕本)，上訴於臺灣
高等法院。
                                    書記官  劉  晨  輝
中      華      民      國      九十一    年      九    月    二十四    日
附論罪科刑依據之法條：
毒品危害防制條例第十條第二項
施用第二級毒品者，處三年以下有期徒刑。
